# 陈老师，请问关于处置资产组的考虑

提问人：欧阳 乐 时间：2021-03-23 13:33:06
业务 背景背景：：
A公司有一家全资子公司B公司。现A公司将其一部分固定资产，B公司将其一部分固定资产、存货、无形资产（客户关系），打包转让给非关联方C公司，作价1.7亿。相关出售的资产全部为同一业务，其目的就是出售集团内的某一业务单元。
公司的公司的 账务处 理理 为 ：：
处置固定资产计入资产处置收益、处置存货计入收入成本。
项 目目 组认为 ：：
项目组判断，由于该资产组能够独立进行生产经营活动，故判断其构成业务，应将处置的全部收益重分类至投资收益。
请问陈老师，项目组这样考虑是否存在问题。

回答人：chenyiwei
建议全部列入资产处置损益。这属于业务的整体处置，与日常活动中正常的商品销售显著不同，故不应确认收入和成本。